【裁判字號】    99,簡上,627
【裁判日期】    991220
【裁判案由】    詐欺
【裁判全文】
臺灣桃園地方法院刑事判決            99年度簡上字第627號
上  訴  人  臺灣桃園地方法院檢察署檢察官
上  訴  人
即  被  告  郭家豪
上列上訴人等因被告詐欺案件，不服本院99年度壢簡字第1255號
，中華民國99年7 月1 日第一審刑事簡易判決（聲請簡易判決處
刑案號：臺灣桃園地方法院檢察署98年度偵字第21777 號、99年
度偵字第8699號、第8700號；移送併案審理案號：臺灣臺北地方
法院檢察署99年度偵字第17070 號、17071 號、17072 號），提
起上訴，本院管轄之第二審地方法院合議庭判決如下：
    主  文
原判決撤銷。
郭家豪幫助意圖為自己不法之所有，以詐術使人將本人之物交付
，處有期徒刑貳月，如易科罰金，以新臺幣壹仟元折算壹日；又
幫助意圖為自己不法之所有，以詐術使人將本人之物交付，處有
期徒刑肆月，如易科罰金，以新臺幣壹仟元折算壹日。應執行有
期徒刑伍月，如易科罰金，以新臺幣壹仟元折算壹日。
    事  實
一、郭家豪因罹患精神分裂症及邊緣性智力障礙，致依行為違法
    之辨識而行為之能力顯著降低，其於下列行為時，可預見他
    人不自行申辦門號，而要求其申辦門號，係提供犯罪集團供
    為詐欺等不法犯罪行為前取得其他人頭帳戶通聯使用或用於
    詐欺過程中與被害人通聯使用之人頭門號，竟基於縱使詐騙
    集團成員將該門號SIM 卡供作詐欺取財犯罪之用，亦不違反
    其本意之幫助犯意，先後於下述時、地，將其所申辦之門號
    SIM 卡，分別提供予詐騙集團成員使用：
  (一)於民國98年2 月15日，在桃園縣中壢巿和信電信股份有限公
    司（下稱和信電信公司）門市，向該公司申辦取得00000000
    00號電話SIM 卡，旋在中壢巿SOGO百貨公司門口，以新臺幣
    （下同）300 元之代價，將該門號SIM 卡售予年籍不詳之綽
    號「阿興」成年男子（下稱「阿興」），藉以幫助該人所屬
    詐欺集團從事財產犯罪之犯行。嗣該人所屬詐欺集團成員即
    基於意圖為自己不法所有之詐欺取財犯意聯絡，於附表編號
    1 所示時、地，以附表編號1 所示手法，利用上開電話SIM
    卡為犯罪工具，詐得如附表編號1 所示被害人之財物得逞。
  (二)於98年10月26日，在桃園縣桃園巿成功路中華電信股份有限
    公司（下稱中華電信公司）門市，向該公司申辦取得000000
    0000、0000000000、0000000000號電話SIM 卡，旋於該門市
    門口，以總計1,500 元之代價將上揭3 門號SIM 卡售予「阿
    興」。嗣該人所屬詐欺集團成員即意圖為自己不法之所有，
    於附表編號2 至6 所示時、地，以附表編號2 至6 所示手法
    ，利用上開門號SIM 卡為犯罪工具，詐得如附表編號2 至6
    所示被害人之財物得逞。嗣附表所示被害人發覺受騙，乃分
    別報警循線查獲。
二、案經如附表所示之被害人分別訴由附表所示司法警察機關報
    請附表所示檢察機關呈請臺灣高等法院檢察署檢察長令轉臺
    灣桃園地方法院檢察署檢察官偵辦後聲請以簡易判決處刑，
    暨臺北巿政府警察局文山第二分局、大安分局及臺北縣政府
    警察局新店分局報請臺灣臺北地方法院檢察署檢察官移送併
    案審理。
    理  由
一、本件認定事實所引用之卷內所有卷證資料（包含人證與文書
    證據、物證等證據）之證據能力，檢察官及被告、輔佐人於
    本院準備程序、審理時均不爭執（見本院卷第20頁、第117
    反面至126 頁），且無證據證明係公務員違背法定程序所取
    得；又卷內之各項文書證據，亦無刑事訴訟法第159 條之4
    第1 款、第2 款顯有不可信而不得作為證據之情形，故均認
    有證據能力。
二、上開犯罪事實，業據被告郭家豪於偵查、本院準備程序、審
    理時迭認不諱（見臺灣桃園地方法院檢察署98年度偵字第21
    77號卷《下稱偵二卷》第11至13頁，臺灣臺北地方法院檢察
    署99年度偵字第1860號卷《下稱偵三卷》第99至100 頁、同
    署99年度偵字第5407號卷《下稱偵六卷》第7 至10頁、同署
    99年度偵字第6901號卷《下稱偵七卷》第4 至5 頁，本院簡
    上卷第19頁、127 頁），核與證人即帳戶提供者林益寬、蔡
    雯惠、周明泉、王美婷供證情節（見臺灣高雄地方法院檢察
    署98年度偵字第22 140號卷《下稱偵一卷》第3 至4 頁、偵
    三卷第9 頁反面至14頁、第98至99頁，偵七卷第6 至12頁）
    、如附表所示被害人趙正治、魏仕峰、王偉正、洪麗華、邱
    明祥、李劍宏等人於警詢中陳述遭詐騙情節相符，並有門號
    00000000000 號、00000000000 號、0000000000號、000000
    0 000 號雙向通聯紀錄、通聯調閱查詢單等資料在卷可稽（
    見偵一卷第11頁、偵三卷第29至79頁、臺灣臺北地方法院檢
    察署99年度偵字第23 95 號卷《下稱偵四卷》第20至22頁、
    臺灣臺北地方法院檢察署99年度偵字第5259號卷《下稱偵五
    卷》第21至22頁、第31至119 頁、偵六卷第23至37頁、偵七
    卷第39頁）、如附表所示之被害人遭詐匯款之匯款申請單、
    匯款回條、存摺內頁、對帳單、存款憑條、交易憑證、內政
    部警政署反詐騙紀錄表、受理刑事案件報案三聯單、派出所
    陳報單、受理詐騙帳戶通報警示簡便格式表、金融機構防機
    制通報單等書證存卷可按（各書證內容及卷證出處均詳附表
    ）。衡以行動電話門號係個人對外聯繫之重要工具，具強烈
    屬人性、隱私性，以本人保管使用為原則，且按申請行動電
    並無任何特殊之限制，一般人均可任意申請，一人亦可輕易
    同時在不同電信公司申請多數之門號使用，邇來屢有詐騙集
    團利用人頭門號作為聯絡工具，詐騙他人金錢以避查緝，復
    廣為媒體報導且迭經政府宣傳，依一般社會生活經驗，苟不
    自行申請行動電話門號使用，卻向他人蒐購門號供己使用，
    其目的極可能供作犯罪集團從事犯罪行為聯絡所用之人頭門
    號，應可預見，被告亦坦認其對此有預見之可能（見本院卷
    第19頁反面），則其既可預見將上揭申辦之門號SIM 卡交予
    他人，極可能被利用作為犯罪使用工具，雖無取得門號SIM
    卡者必然持以詐騙他人之確信，竟仍將其所有前開門號SIM
    卡交予他人使用，顯然對於該人縱以該門號作為不法詐騙犯
    罪使用，予以容認，足見被告有幫助詐騙集團成員利用其上
    開門號SIM 卡詐欺之不確定故意及行為甚明，其犯行洵堪認
    定，應予論科。
三、按對於犯罪與正犯有共同之認識，而以幫助之意思，對於正
    犯資以助力，而未參與實行犯罪之行為者，即屬刑法上之幫
    助犯。本件被告基於幫助之犯意，提供前揭門號SIM 卡予他
    人使用，已如前述。嗣取得該門號SIM 卡之成年人或其轉受
    者與他人共同利用被告之幫助，使附表所示被害人因受施詐
    術而陷於錯誤，因而交付款項，雖無證據足以證明被告有參
    與詐欺取財罪構成要件之行為，但被告以幫助之犯意參與犯
    罪構成要件以外之行為，仍應認其係詐欺取財罪之幫助犯。
四、查本件向被告取得門號SIM 卡之綽號「阿興」成年男子為犯
    罪集團成員，核該集團成員所為，均係犯刑法第339 條第1
    項之詐欺取財罪。該成年犯罪集團成員間，有犯意聯絡及行
    為分擔，為共同正犯。被告基於幫助之意思，提供所有門號
    SIM 卡，而對於正犯即收受者犯詐欺罪資以助力，所為係基
    於幫助普通詐欺之犯意而參與構成要件以外之犯行，核其先
    後2 次所為，均係犯刑法第30條第1 項前段、第339 條第1
    項之幫助詐欺取財罪。被告於98年10月26日同時提供3 個門
    號SIM 卡之行為，幫助詐欺集團成員分別詐騙如附表編號2
    至6 所示被害人，係一行為觸犯數罪名，為想像競合犯，應
    依刑法第55條前段之規定，從一重處斷。又被告前後2 次所
    犯既均屬幫助犯，爰均依刑法第30條第2 項規定，按正犯之
    刑予以減輕。檢察官移送併辦如附表編號3 、5 、6 所示部
    分，雖未經起訴，然此部分既與起訴經論罪科刑之附表編號
    2 、4 部分有想像競合之裁判上一罪關係，為起訴效力所及
    ，本院自應併予審究。
五、次按行為時因精神障礙或其他心智缺陷，致其辨識行為違法
    或依其辨識而行為之能力，顯著降低者，得減輕其刑，刑法
    第19條第2 項定有明文；依刑法第19條規定，刑事責任能力
    係指為人犯罪當時，理解法律規範，辨識行為違法之意識能
    力，與依其辨識而行為之控制能力。是否有足以影響意識能
    力與控制能力之精神障礙或其他心智缺陷等生理原因，因事
    涉醫療專業，固應委諸於醫學專家之認定，然該等生理原因
    之存在，是否致使行為人意識能力及控制能力欠缺或顯著降
    低之心理結果，係依犯罪行為時狀態定之，故應由法院依調
    查證據之結果，加以判斷（最高法院96年度台上字第6368號
    判決參照）。查，被告於偵查中提出其患有精神分裂症之責
    任能力抗辯，並舉衛生署桃園療養院診斷證明書影本、本院
    93年度禁字第78號告禁治產裁定影本乙紙為證（見偵一卷第
    17頁反面至第19頁），經本院向行政院衛生署桃園療養院調
    取被告病歷資料後（見本院卷第32至98頁），依職權將之送
    行政院國軍退除役官兵輔導委員會桃園榮民醫院實施精神鑑
    定，其鑑定結果認：「經系列病史的探究，理學檢查，精神
    狀態檢查，顯示個案目前有精神分裂症。臨床心理測驗顯示
    個案語文智商70，作業智商79，全量表智商74分，目前整體
    智能落在邊緣性智力障礙程度。綜合上述，個案因患有精神
    分裂病，曾長期有幻聽及妄想等精神病症狀，雖然目前症狀
    已獲藥物控制，但仍有社交及職業功能障礙，並領有輕度身
    心障礙手冊，臨床心理測驗顯示個案屬於邊緣性智力障礙，
    算術、注意力等認知功能有較明顯的困難。分析案發當時，
    個案所涉及的詐欺案件，應該是在智能及認知功能不佳的影
    響下，受到對方的利誘及欺騙而產生的行為，但是，個案當
    時可親自到電信公司辦手機門號，顯然該行為應是在可受自
    己控制的程度。亦即案發當時，個案精神分裂症及邊緣性智
    力障礙，致其辨識行為違法或依其辨識而行為之能力，有顯
    著降低的情形」，有該院99年11月19日桃醫醫字第09900076
    12號函附99年11月18日精神鑑定報告書1 份附卷可按（見本
    院卷第111 至115 頁），核與前揭衛生署桃園療養院病歷所
    載病況相符。顯示被告於案發當時已因精神分裂症及邊緣性
    智力障礙影響其認知功能，致其行為時辨識其行為違法之能
    力，雖未喪失，對於外界之事務，亦非無法知覺、理會及判
    斷，但行為仍受精神病之影響，其依行為違法之辨識而行為
    之能力顯著降低，是其所犯上開2 罪，均應依刑法第19條第
    2 項規定遞減輕其刑。被告先後2 次犯行，其犯意各別，行
    為互殊，應分論併罰。
六、原審以被告罪證明確，予以論罪科刑，固非無見，惟查：(一)
    被告於偵查中提出其精神分裂症無法自制之辯解，原審未予
    詳細查明，未依刑法第19條第2 項規定減輕其刑，難認妥適
    ；(二)檢察官移送併案審理附表編號3 、5 、6 部分，原審未
    及審酌，亦有未恰，被告、檢察官上訴為有理由，應由本院
    撤銷改判。
七、爰審酌被告任意提供門號SIM 卡予他人使用，使犯罪集團用
    以詐騙財物，助長他人犯罪之風氣，並使不法分子易於逃避
    查緝，嚴重破壞社會治安，但見被告犯後已有悔意，並兼衡
    其素行、犯罪手段、目的、生活狀況、智識程度等一切情狀
    ，量處如主文第2 項所示之刑，及定其應執行之刑，併就所
    宣告刑、所定執行刑均諭知如易科罰金之折算標準，以示懲
    儆。
八、被告提供本案門號SIM 卡，既已售予詐欺集團使用，非屬被
    告所有，爰不另為沒收之諭知，併予敘明。
據上論斷，應依刑事訴訟法第455 條之1 第1 項、第3 項、第36
9 條第1 項前段、第364 條、第299 條第1 項前段，刑法第30條
第1 項前段、第2 項、第339 條第1 項、第55條、第19條第2 項
、第51條第5 款、第41條第1 項前段，刑法施行法第1 條之1 第
1 項、第2 項前段，判決如主文。
本案經檢察官蔡鴻仁到庭執行職務。
中    華    民    國    99    年    12    月    20    日
                  刑事第九庭審判長法  官  吳為平
                                  法  官  陳正昇
                                  法  官  蘇琬能
以上正本證明與原本無異。
不得上訴。
                                  書記官  黃惠鈴
中    華    民    國    99    年    12    月    21    日
附錄本案論罪科刑法條：
中華民國刑法第339條第1項（普通詐欺罪）
意圖為自己或第三人不法之所有，以詐術使人將本人或第三人之
物交付者，處 5 年以下有期徒刑、拘役或科或併科 1 千元以下
罰金。
附表：
┌─┬───┬───┬──────────┬─────┬────┬─────────┐
│編│被害人│時  間│犯 罪 事 實         │遭騙金額（│聲請簡易│卷 證 出 處       │
│號│      │      │                    │新台幣/元 │判決處刑│                  │
│  │      │      │                    │）        │、移送併│                  │
│  │      │      │                    │          │案審理之│                  │
│  │      │      │                    │          │偵查案號│                  │
│  │      │      │                    │          │        │                  │
├─┼───┼───┼──────────┼─────┼────┼─────────┤
│1 │趙正治│98年3 │該詐騙集團成員竟意圖│100,000   │案經高雄│證人即被害人趙正│
│  │      │月11日│為自己不法之所有，先│          │巿政府警│  治警詢之指述，證│
│  │      │      │於98年3 月間，刊登報│          │察局左營│  人即帳戶提供者林│
│  │      │      │載廣告蒐購人頭帳戶，│          │分局報請│  益寬警詢、偵訊之│
│  │      │      │並以00000000000 號作│          │臺灣高雄│  證述（見偵一卷第│
│  │      │      │為聯絡之人頭門號，嗣│          │地方法院│  3 至5、16反面至 │
│  │      │      │林益寬（所涉幫助詐欺│          │檢察署檢│  17頁）；        │
│  │      │      │取財犯行業經判刑有期│          │察官呈請│98年3 月11日之郵│
│  │      │      │徒刑3 月確定）依報載│          │臺灣高等│  政跨行匯款申請書│
│  │      │      │廣告電話聯絡後，將其│          │法院檢察│  、臺灣銀行匯款回│
│  │      │      │所開立之臺灣中小企業│          │署檢察長│  條聯各1 紙、臺台│
│  │      │      │銀行博愛分行帳號0036│          │令轉桃園│  灣中小企業銀行博│
│  │      │      │0000000 號帳戶存摺、│          │地方法院│  愛分行林益寬之開│
│  │      │      │提款卡、密碼供詐騙集│          │檢察署檢│  戶資料及交易明細│
│  │      │      │團成員使用，該詐欺集│          │察官偵查│  表1 份（見偵一卷│
│  │      │      │團取得上開帳戶存摺、│          │後聲請以│  第8 至10頁）；  │
│  │      │      │提款卡及密碼後，即共│          │簡易判決│郭家豪0000000000│
│  │      │      │同基於為自己不法所有│          │處刑（98│  號電話通聯調閱查│
│  │      │      │之犯意聯絡，於98年3 │          │年度偵字│  詢單（見偵一卷第│
│  │      │      │月11日9 時許，以電話│          │第21777 │  11頁 ）         │
│  │      │      │聯絡趙正治，佯稱係趙│          │號）    │報紙分類廣告1紙 │
│  │      │      │正治之親家母，需借用│          │        │ （見偵卷一第11頁 │
│  │      │      │新臺幣（下同）18萬元│          │        │  反面）          │
│  │      │      │，致趙正治信以為真，│          │        │                  │
│  │      │      │依指示於同日至宜蘭縣│          │        │                  │
│  │      │      │宜蘭市○○路○ 段151 │          │        │                  │
│  │      │      │號宜蘭郵政總局，先後│          │        │                  │
│  │      │      │匯款60,000元、40,000│          │        │                  │
│  │      │      │元至林益寬上開帳戶內│          │        │                  │
│  │      │      │，上開款項皆立即由詐│          │        │                  │
│  │      │      │騙集團成員提領殆盡。│          │        │                  │
│  │      │      │嗣趙正治發覺有異，報│          │        │                  │
│  │      │      │警循線查獲。        │          │        │                  │
├─┼───┼───┼──────────┼─────┼────┼─────────┤
│2 │魏仕峰│98年11│該詐騙集團成員即意圖│33,000    │案經被害│證人即告訴人魏仕│
│  │      │月12日│為自己不法之所有，共│          │人魏仕峰│  峰於警詢之指述，│
│  │      │      │同基於詐欺取財之犯意│          │訴由臺北│  證人即帳戶提供者│
│  │      │      │聯絡，刊登報載廣告蒐│          │巿政府警│  蔡雯惠警詢、偵訊│
│  │      │      │購人頭帳戶，並以0975│          │察局文山│  之證述（見偵三卷│
│  │      │      │0000000 號作為聯絡之│          │第二分局│  第9 至14、15至16│
│  │      │      │人頭門號，嗣蔡雯惠（│          │報請臺灣│  、98至100 頁）；│
│  │      │      │所涉幫助詐欺取財犯行│          │臺北地方│臺北巿政府警察士│
│  │      │      │業經判刑有期徒刑5 月│          │法院檢察│  林分局文林派出所│
│  │      │      │，上訴於臺灣高等法院│          │署檢察官│  受理詐騙帳戶通報│
│  │      │      │審理中，尚未確定）依│          │呈請臺灣│  警示簡便格式表、│
│  │      │      │報載廣告電話聯絡後，│          │高等法院│  內政部警政署反詐│
│  │      │      │於98年11月10日，前往│          │檢察署檢│  騙案件紀錄表各1 │
│  │      │      │臺北富邦銀行萬隆分行│          │察長令轉│  紙（見偵三卷第  │
│  │      │      │，申辦帳號0000000000│          │桃園地方│  82 至83 頁）；  │
│  │      │      │51號帳戶提款卡及密碼│          │法院檢察│蔡雯惠臺北富邦銀│
│  │      │      │交予詐騙集團成員使用│          │署檢察官│  行帳戶0000000000│
│  │      │      │，該詐騙集團成員取得│          │偵查後聲│  51 帳號存摺存戶 │
│  │      │      │後，即以之作為取得詐│          │請以簡易│  內容、對帳單、存│
│  │      │      │騙款項的工具，而基於│          │判決處刑│  摺內頁、98年11  │
│  │      │      │意圖為自己不法所有之│          │（99年度│  月12日台北富邦銀│
│  │      │      │犯意聯絡，於98年11月│          │偵字第86│  行存摺存款存入存│
│  │      │      │12日在報紙上刊登內容│          │99號）  │  根（見偵三卷第22│
│  │      │      │不實之優惠貸款廣告，│          │        │  、24至27頁）    │
│  │      │      │並以0000000000號作為│          │        │魏仕峰所使用門號│
│  │      │      │聯絡之人頭門號，使瀏│          │        │  0000000000號之通│
│  │      │      │覽該廣告之魏仕峰依報│          │        │  聯調閱查詢單、郭│
│  │      │      │載電話與刊登廣告之人│          │        │  家豪所有之門號09│
│  │      │      │員聯繫後陷於錯誤，依│          │        │  00000000號、0975│
│  │      │      │指示匯款33,000元至蔡│          │        │  295873 雙向通聯 │
│  │      │      │雯惠提供之臺北富邦銀│          │        │  紀錄及通聯調閱查│
│  │      │      │行萬隆分行帳戶內，隨│          │        │  詢單（見偵三卷第│
│  │      │      │即以提款卡提領詐得的│          │        │  28 至75 頁、77至│
│  │      │      │款項。嗣魏仕峰發覺受│          │        │  79頁）；        │
│  │      │      │騙後，即報警處理，始│          │        │宅急便寄送單1 紙│
│  │      │      │循線查獲。          │          │        │、報紙分類廣告1 張│
│  │      │      │                    │          │        │（見偵三卷第21反面│
│  │      │      │                    │          │        │  、102 至107 頁）│
├─┼───┼───┼──────────┼─────┼────┼─────────┤
│3 │王偉正│98年11│該詐騙集團成員，即意│ 37,500   │案經被害│證人即告訴人王偉│
│  │      │月12日│圖為自己不法之所有，│          │人王偉正│  正於警詢之指述，│
│  │      │      │共同基於詐欺取財之犯│          │訴由臺北│  證人即帳戶提供者│
│  │      │      │意聯絡，先刊登報載廣│          │巿政府察│  蔡惠雯警詢之證述│
│  │      │      │告蒐購人頭帳戶，並以│          │局文山第│  （見偵五卷第4 至│
│  │      │      │00000000000 號作為聯│          │二分局報│  6 、10至11頁）；│
│  │      │      │絡之人頭門號，向蔡雯│          │請臺灣臺│臺北巿政府警察局│
│  │      │      │惠取得上揭臺北富邦銀│          │北地方法│  文山二分局景美派│
│  │      │      │行萬隆分行帳戶提款卡│          │檢察署檢│  出所陳報單（見偵│
│  │      │      │及密碼後，即以之作為│          │察官移送│  五卷第17頁）；  │
│  │      │      │取得詐騙款項的工具，│          │併案審理│蔡雯惠臺北富邦銀│
│  │      │      │旋於98年11月12日在報│          │（臺灣臺│  行帳戶000000000 │
│  │      │      │紙上刊登內容不實之優│          │北地方法│  851 帳號存摺存戶│
│  │      │      │惠貸款廣告，並以0975│          │院檢察署│  內容對帳單細項（│
│  │      │      │0000000 號作為聯絡之│          │99年度偵│  見偵五卷第18至19│
│  │      │      │人頭門號，使瀏覽該廣│          │字第1707│  頁）；          │
│  │      │      │告之王偉正依報載電話│          │0 號）  │郭家豪所有097522│
│  │      │      │與刊登廣告之人員聯繫│          │        │  4166號、00000000│
│  │      │      │後陷於錯誤，依指示匯│          │        │  37通聯調閱查詢單│
│  │      │      │款37,500元至蔡雯惠上│          │        │  及雙向通聯紀錄（│
│  │      │      │揭臺北富邦銀行萬隆分│          │        │  見偵五卷第21至22│
│  │      │      │行帳戶內，隨即以提款│          │        │  、31至119 、120 │
│  │      │      │卡提領詐得款項。嗣王│          │        │  至138 頁）；    │
│  │      │      │偉正發覺受騙後，即報│          │        │報紙分類廣告單1 │
│  │      │      │警處理，始循線查獲。│          │        │  紙（見偵五卷第23│
│  │      │      │                    │          │        │  頁）。          │
├─┼───┼───┼──────────┼─────┼────┼─────────┤
│4 │洪麗華│98年11│該詐騙集團成員即意圖│45,000    │案經被害│證人即告訴人洪麗│
│  │      │月16、│為自己不法之所有，共│          │人洪麗華│  華於警詢之指述，│
│  │      │17日  │同基於詐欺取財之犯意│          │訴由臺北│  證人即帳戶提供者│
│  │      │      │聯絡，先刊登報載廣告│          │巿政府警│  蔡惠雯警詢陳述（│
│  │      │      │蒐購人頭帳戶，並以09│          │察局文山│  見偵四卷第5 至13│
│  │      │      │750000000 號作為聯絡│          │第二分局│  頁）；          │
│  │      │      │之人頭門號，向蔡雯惠│          │報請臺灣│臺北縣政府警局中│
│  │      │      │取得上揭臺北富邦銀行│          │臺北地方│  和第二分局積穗派│
│  │      │      │萬隆分行帳戶提款卡及│          │法院檢察│  出所受理詐騙帳戶│
│  │      │      │密碼後，即以之作為取│          │署檢察官│  通報警示簡便格式│
│  │      │      │得詐騙款項的工具，而│          │呈請臺灣│  表、內政部警政署│
│  │      │      │基於意圖為自己不法所│          │高等法院│  反詐諮詢專線紀錄│
│  │      │      │有之犯意聯絡，於98年│          │檢察署檢│  表各1 紙（見偵四│
│  │      │      │11月12日在報紙上刊登│          │察長令轉│  卷第29至30頁）；│
│  │      │      │內容不實之優惠貸款廣│          │桃園地方│98年11月16、17日│
│  │      │      │告，並以0000000000號│          │法院檢察│  臺北富邦銀行存摺│
│  │      │      │作為聯絡之人頭門號，│          │署檢察官│  存款存根、蔡雯惠│
│  │      │      │使瀏覽該廣告之洪麗華│          │偵查後聲│  臺北富邦銀行帳戶│
│  │      │      │依報載電話與刊登廣告│          │請以簡易│  000000000051帳號│
│  │      │      │之人員聯繫後陷於錯誤│          │判決處刑│  存摺存戶內容、對│
│  │      │      │，先後於98年11月16日│          │（99年度│  帳單、客戶特殊事│
│  │      │      │、17日，依指示匯款26│          │偵字第87│  故資料各1 紙（見│
│  │      │      │,000元、19,000元（合│          │00號）  │  偵四卷第23頁至28│
│  │      │      │計45,000元）至蔡雯惠│          │        │  頁）；          │
│  │      │      │上揭臺北富邦銀行萬隆│          │        │郭家豪之門號0975│
│  │      │      │分行帳戶內，隨即以提│          │        │  197302號雙向通聯│
│  │      │      │款卡提領詐得款項。嗣│          │        │  紀錄（見偵四卷第│
│  │      │      │洪麗華發覺受騙後，即│          │        │  20至22頁）。    │
│  │      │      │報警循線查獲。      │          │        │                  │
├─┼───┼───┼──────────┼─────┼────┼─────────┤
│5 │邱明祥│98年11│該詐騙集團成員即意圖│33,000    │案經臺北│證人即被害人邱明│
│  │      │18日  │為自己不法之所有，共│          │縣政府察│  祥警詢之指述，證│
│  │      │      │同基於詐欺取財之犯意│          │局新店分│  人蔡惠雯警詢之證│
│  │      │      │聯絡，先刊登報載廣告│          │局報請臺│  述（見偵六卷第3 │
│  │      │      │蒐購人頭帳戶，並以09│          │灣臺北地│  至6 、11至13頁）│
│  │      │      │750000000 號作為聯絡│          │方法院檢│  ；              │
│  │      │      │之人頭門號，向蔡雯惠│          │察署察官│臺北縣政府警察局│
│  │      │      │取得華南銀行新店分行│          │移送併案│  新店分局江陵派出│
│  │      │      │（開戶日期為98年10月│          │審理（臺│  所受理詐騙帳戶通│
│  │      │      │12日，帳戶為00000000│          │灣臺北地│  報警示簡便格式表│
│  │      │      │4835號）提款卡及密碼│          │方法院檢│ 、 內政部警政署反│
│  │      │      │後，即以之作為取得詐│          │察署99年│  詐騙案件紀錄表各│
│  │      │      │騙款項的工具，旋於98│          │偵字第17│  1 紙（見偵六卷第│
│  │      │      │年11月17日，以097529│          │071 號）│  14 至15 頁）；  │
│  │      │      │5873號電話撥打予邱明│          │        │98年11月18日華南│
│  │      │      │祥，佯稱可代辦優惠貸│          │        │  商業銀行活期性存│
│  │      │      │款云云，使邱明祥陷於│          │        │  款存款憑條1 紙、│
│  │      │      │錯誤，依指示匯款33, │          │        │  華南商業銀行新店│
│  │      │      │000 元至蔡雯惠上揭華│          │        │  分行99年2 月1 日│
│  │      │      │南銀行新店分行帳戶內│          │        │  華店存字第990003│
│  │      │      │，隨即以提款卡提領詐│          │        │  5 號函檢送蔡雯惠│
│  │      │      │得的款項。嗣邱明祥發│          │        │  開戶資料及交易明│
│  │      │      │覺受騙，報警後循線查│          │        │  細表1 份（見偵六│
│  │      │      │獲。                │          │        │  卷第16至20頁）；│
│  │      │      │                    │          │        │郭家豪0000000000│
│  │      │      │                    │          │        │  基本資料及通聯紀│
│  │      │      │                    │          │        │  錄（見偵六卷第  │
│  │      │      │                    │          │        │  21、22至37頁）  │
├─┼───┼───┼──────────┼─────┼────┼─────────┤
│6 │李劍宏│98年11│該詐騙集團成員即意圖│40,000    │案經臺北│證人即被害人李劍│
│  │      │月19、│為自己不法之所有，基│          │巿政府警│  宏警詢之指述，證│
│  │      │20日  │於意圖為自己不法所有│          │察局大安│  人即帳戶提供者周│
│  │      │      │之犯意聯絡，先於98年│          │分局報臺│  明泉、帳戶所有人│
│  │      │      │11月19日在中國時報上│          │灣臺北地│  王美婷警詢之陳述│
│  │      │      │刊登內容不實之優惠貸│          │方法院檢│  （偵七卷第6 至12│
│  │      │      │款廣告，並以00000000│          │察署檢察│  、15至16頁）；  │
│  │      │      │73號作為聯絡之人頭門│          │官移送併│臺北巿政府警察局│
│  │      │      │號，使瀏覽該廣告之李│          │案審理（│  信義分局五分埔派│
│  │      │      │劍宏依報載電話與刊登│          │臺灣臺北│  出所陳報單、受理│
│  │      │      │廣告之人員聯繫後陷於│          │地方法檢│  各類案件紀錄表、│
│  │      │      │錯誤，依指示於98年11│          │察署99年│  受理刑事案件報案│
│  │      │      │月19日上午11 時30 分│          │偵字第17│  三聯單、受理詐騙│
│  │      │      │許，至土地銀行城東分│          │072號） │  帳戶通報警示簡便│
│  │      │      │行臨櫃匯款28,000元至│          │        │  格式表、金融機構│
│  │      │      │指定之周明泉（所涉幫│          │        │  防機制通報單各1 │
│  │      │      │助詐欺取財犯行業經判│          │        │  紙（見偵七卷第13│
│  │      │      │刑拘役30日確定）所有│          │        │  至14、17、20至22│
│  │      │      │土地銀行和平東分行帳│          │        │  頁）；          │
│  │      │      │戶000000000000帳號，│          │        │98年11月19日土地│
│  │      │      │再於同年月20日，至中│          │        │  銀行存摺類存款憑│
│  │      │      │國信託中山分行臨櫃匯│          │        │  條、98年11月20日│
│  │      │      │款12,000元至指定之不│          │        │  中國信託存提交易│
│  │      │      │知情之王美婷（業經檢│          │        │  憑證各1 紙、土地│
│  │      │      │察官不起訴處分確定）│          │        │  銀行和平分行98年│
│  │      │      │所有中國信託南勢角分│          │        │  12 月31 日和平密│
│  │      │      │行帳戶000000000000號│          │        │  字第0980054 號函│
│  │      │      │帳戶內，旋提領殆盡。│          │        │  檢送周明泉之開戶│
│  │      │      │嗣李劍宏發覺有異，始│          │        │  資料及交易明細表│
│  │      │      │知遭騙，而報警查獲。│          │        │  、中國信商業銀行│
│  │      │      │                    │          │        │  股份有限公司98年│
│  │      │      │                    │          │        │  12月16日中信銀字│
│  │      │      │                    │          │        │  第0000000000000 │
│  │      │      │                    │          │        │  5 號函檢送王美婷│
│  │      │      │                    │          │        │  開戶及交易明細表│
│  │      │      │                    │          │        │  各1 份（見偵七卷│
│  │      │      │                    │          │        │  第19、24至38頁）│
│  │      │      │                    │          │        │郭家豪申辦之門號│
│  │      │      │                    │          │        │  0000000000號電話│
│  │      │      │                    │          │        │  通聯調閱查詢單（│
│  │      │      │                    │          │        │  見偵七卷第39頁）│
│  │      │      │                    │          │        │  ；              │
│  │      │      │                    │          │        │宅急便寄送條、報│
│  │      │      │                    │          │        │  紙分類廣告各1 張│
│  │      │      │                    │          │        │  （見偵七卷第23、│
│  │      │      │                    │          │        │  41至42頁）。    │
└─┴───┴───┴──────────┴─────┴────┴─────────┘

司法院資訊處製作；財團法人民間司法改革基金會備份。
